【裁判字號】    98,交抗,751
【裁判日期】    980317
【裁判案由】    違反道路交通管理處罰條例
【裁判全文】
臺灣高等法院交通事件裁定             98年度交抗字第751號
抗  告  人
即受處分人  甲○○
上列抗告人因違反道路交通管理處罰條例案件，不服臺灣臺北地
方法院中華民國九十八年二月十九日所為裁定（九十八年度交聲
字第五六０號），提起抗告，本院裁定如下：
    主  文
抗告駁回。
    理  由
一、原處分意旨略以：受處分人甲○○於民國九十七年十二月十
    八日下午七時四十三分許，騎乘車號ＡＴＵ－０１０號重型
    機車，在臺北縣新店市○○路一巷口因「酒後駕車（酒精濃
    度每公升０‧四二毫克）」違規，為臺北縣政府警察局新店
    分局舉發，嗣於九十七年十二月三十日依道路交通管理處罰
    條例第三十五條第一項第一款規定，裁處罰鍰新臺幣三萬元
    並吊扣駕駛執照十二個月之處分。受處分人不服而聲明異議
    ，經原審調查後認其提起異議之時間已逾收受裁決後二十日
    之法定期間，因而裁定駁回其異議之聲明。
二、抗告意旨略以：受處分人係不知應向何單位提出異議，始逾
    異議期日，請求撤銷原裁定云云。
三、按處理違反道路交通管理事件，有關文書送達之程序，依行
    政程序法之規定；又送達，於應受送達人之住居所、事務所
    或營業所為之。但在行政機關辦公處所或他處會晤應受送達
    人時，得於會晤處所為之；於應送達處所不獲會晤應受送達
    人時，得將文書付與有辨別事理能力之同居人、受僱人或應
    送達處所之接收郵件人員；送達，不能依前二條規定為之者
    ，得將文書寄存送達地之地方自治或警察機關，並作送達通
    知書兩份，一份黏貼於應受送達人住居所、事務所、營業所
    或其就業處所門首，另一份交由鄰居轉交或置於該送達處所
    信箱或其他適當位置，以為送達。前項情形，由郵政機關為
    送達者，得將文書寄存於送達地之郵政機關，違反道路交通
    管理事件統一裁罰基準及處理細則第五條，行政程序法第七
    十二條第一項、第七十三條第一項及第七十四條第一項、第
    二項分別定有明文。次按受處分人，不服主管機關所為之處
    罰，得於接到裁決書之翌日起二十日內，向管轄地方法院聲
    明異議；依道路交通管理處罰條例第八十七條規定向管轄法
    院聲明異議之期間，自裁決送達之翌日起算，並得依法扣除
    在途期間；又聲明異議，應以司法狀紙敘述異議之理由，提
    出於原處分機關為之，道路交通管理處罰條例第八十七條第
    一項、道路交通案件處理辦法第十二條、第十三條前段分別
    定有明文。再按道路交通案件處理辦法第十二條規定交通案
    件聲明異議之在途期間扣除，居住於臺灣地區者，當事人非
    居住於處罰機關所在之鄉、鎮、市（包括縣轄市、省轄市及
    院轄市），但居住於受理聲明異議案件法院之管轄區域者，
    依本標準第二條第一款中之「地方法院在途期間」欄所載日
    數，扣除在途期間，法院訴訟當事人在途期間標準第四條第
    一款第二目規定甚明。上揭規定均為交通異議事件之程序規
    定，為聲明異議之合法要件，受處分人聲明異議自須合於此
    等程序規定，法院始得受理為實體之審查。又交通法庭認聲
    明異議不合法律上之程式，且屬無從補正者，應以裁定駁回
    之，道路交通案件處理辦法第十八條前段亦有明定。
四、經查，交通部公路總局臺北區監理所板橋監理站於九十七年
    十二月三十日所為之板監裁字第裁４１－Ｃ0000000
    0號違反道路交通管理事件裁決書，已於九十七年十二月三
    十日送達受處分人，此有上開裁決書及受處分人親自簽名之
    送達證書各一份附卷可稽。受處分人如對原處分機關所為之
    上開裁決有所不服，應自九十七年十二月三十一日（即收受
    裁決書之翌日）起至九十八年一月二十一日（加計在途期間
    二日，原裁定誤為十九日）止之期間內，交由監理機關轉送
    管轄法院聲明異議，此據該裁決書附記欄教示甚明，受處分
    人指稱不知應向何單位聲明異議，顯屬無據。詎受處分人並
    未依此辦理，遲至九十八年二月六日始提出異議之聲明，嗣
    由交通部公路總局臺北區監理所板橋監理站轉送原審法院，
    有臺北區監理所板橋監理站蓋印收狀戳章於其上之聲明異議
    狀一份存卷可查，受處分人聲明異議顯已逾二十日之法定不
    變期間。揆諸前揭規定及說明，受處分人既已逾期，則其異
    議權已喪失，且屬無從補正，依法自應予以駁回。
五、綜上所述，受處分人之異議業已逾期，原審認為無從補正，
    而自程序上駁回其異議之聲明，核無違誤。又本件係程序上
    駁回，不涉實體爭議，抗告人以不知應向何單位聲明異議為
    由提起抗告，依諸前揭說明並無可採。是受處分人抗告為無
    理由，應駁回之。
據上論斷，依道路交通案件處理辦法第二十六條、道路交通管理
處罰條例第八十九條、刑事訴訟法第四百十二條，裁定如主文。
中    華    民    國    98    年    3     月    17    日
                  刑事第四庭  審判長法  官  陳筱珮
                                    法  官  陳玉雲
                                    法  官  鄭水銓
以上正本證明與原本無異。
本裁定不得再抗告。
                                    書記官  劉貞達
中    華    民    國    98    年    3     月    17    日


司法院資訊處製作；財團法人民間司法改革基金會備份。
